臺灣屏東地方法院刑事判決　　　　　　　　　　　　　九十三年度交訴字第五八號
　　公　訴　人　臺灣屏東地方法院檢察署檢察官
　　被　　　告　甲○○　男　四.
　　　　　　　　乙○○
右列被告等因過失致死等案件，經檢察官提起公訴（九十三年度偵字第三五九三號）
，經本院改依簡式審判程序審理，判決如左：
    主  文
甲○○從事業務之人，因業務上之過失致人於死，處有期徒刑壹年。緩刑年。
乙○○因過失致人於死，處有期徒刑捌月。緩刑年。
    事  實
一、甲○○係受僱於興聯瓦斯公司擔任司機，平日駕駛小貨車運送瓦斯桶至客戶處為
    其工作，為從事業務之人。於民國九十三年二月十四日下午，駕駛車號ＤＣ－四
    七四二號自用小貨車載運瓦斯桶，並搭乘便車兜風之羅德興，沿屏東縣萬丹鄉往
    廣安村由南向北方向行駛，於同日十三時十八分許，途經屏東縣萬丹鄉加興村大
    排水溝之無號誌交岔路口時，本應注意汽車行駛時，駕駛人應注意車前狀況，並
    隨時採取必要之安全措施；又汽車行駛至無號誌之交岔路口，支線道車應暫停讓
    幹道車先行，而依當時天氣晴朗，日間有自然光，路面乾燥、無缺陷及無障礙物
    ，視距良好，又無不能注意之情形，詎其能注意，竟疏未注意車前狀況及讓幹道
    車先行，貿然以時速四十公里速度穿越該交岔路口，適有乙○○未無取得汽車駕
    駛執照，猶駕駛車號ＷＦ－六○九號（起訴書誤載為車號ＷＦ－六○九七號）自
    用小客車，沿屏東縣萬丹鄉加興村萬丹國中往五村村，由東往西方向駛至上開交
    岔路口，乙○○原應注意汽車行駛時，駕駛人原注意車前狀況，並隨時採取必要
    之安全措施，而依當時情形，並無不能注意之情形，竟亦疏於注意及此，貿然以
    時速三十公里速度，逕行通過該交岔路口時，致所駕駛小客車右前輪胎處與甲○
    ○所駕駛小貨車前保險桿等處發生對撞，小貨車因而失控撞斷路電線桿駛入農田
    ，致甲○○受有右手腕骨折之傷害，羅德興則受有頭部外傷及胸部挫傷等傷害，
    小客車亦失控衝入農田而冒煙，乙○○則受有頭部外傷併左額、左臉多處裂傷、
    擦傷、血腫、左眼眶瘀青血腫、腦挫傷、腦水腫、左胸挫傷及右足裂傷等傷害（
    甲○○、乙○○就過失傷害部分均未提出告訴），甲○○見狀立即打破小客車之
    車窗玻璃，將乙○○救出，並報警將乙○○及羅德興送醫急救，羅德興不幸延至
    同日十八時不治死亡。甲○○於肇事後，在未經有偵查權之機關或公務員發覺為
    犯嫌前，向前來查問車禍經過之警員謝侑勳自首，陳明其為肇事者及肇事經過，
    並願接受裁判。
二、案經屏東縣警察局屏東分局報請臺灣屏東地方法院檢察署檢察官相驗後簽分偵辦
    ，偵查後起訴。
    理  由
一、訊據被告甲○○、乙○○二人，對於右揭時、地因駕駛車輛未遵前揭道路交通安
    全規則不慎而發生碰撞，造成被害人羅德興死亡等事實均坦承不諱，核與被害人
    羅德興之家屬丙○○於警訊及偵查中所指述之情節相符，並有現場照片二十三幀
    、屏東縣警察局屏東分局勤務指揮中心來案各類案件記錄表、屏東縣警察重大交
    通事故紀錄（通報）單、人愛醫院診斷證明書各一紙附卷可資佐證。且被害人羅
    德興確因本件車禍死亡之事實，亦經臺灣屏東地方法院檢察署檢察官督同檢驗員
    相驗屬實，並製有勘驗筆錄、驗斷書及相驗屍體證明書及相驗照片五幀等附於臺
    灣屏東地方法院檢察署九十三年度相字第一三八號卷可稽。
二、按汽車行駛時，駕駛人應注意車前狀況，並隨時採取必要之安全措施；車輛行至
    無號誌之交岔路口，支線道車應暫停讓幹線道車先行，道路交通安全規則第九十
    四條第三項及第一百零二條第一項第二款分別定有明文。本件被告二人身為駕駛
    人，自均應注意上述規定，小心駕駛謹慎為之，且依卷附之道路交通事故調查報
    告表所載，當時天候為晴天、日間有自然光線、路面乾燥、無缺陷、無障礙物、
    視距良好等客觀環境判斷，並無不能注意之情事，被告二人竟均疏於注意車前狀
    況，且被告甲○○行經該無號誌之交岔路口，亦未注意其支線道車應暫停讓幹線
    道車先行，而貿然通過交岔路口，肇致本件車禍，其二人均有過失甚明。又本件
    車禍事故責任，經檢察官送請鑑定結果亦認「甲○○駕駛小貨車支線未讓幹線道
    車先行為肇事主因；甲○○駕駛小客車未注意車前狀況為肇事次因」亦有臺灣省
    高屏澎區車輛行車事故鑑定委員會九十三年六月二十五日高屏澎鑑字第九三○九
    五四號函所附鑑定意見書在卷可稽。被害人羅德興確因本件車禍死亡，是被告二
    人之上開過失行為，與被害人羅德興之死亡結果間，具有相當因果關係。本件事
    證明確，被告二人過失犯行均堪認定。
三、查被告甲○○係受僱於興聯瓦斯公司擔任司機，平日駕駛小貨車載送瓦斯桶至客
    戶處為其工作，為從事業務之人，業據其供承在卷，駕駛為其業務，係從事業務
    之人，其於執行業務中肇事，致人於死，核其所為，係犯刑法第二百七十六條第
    二項之業務過失致人於死罪。而被告乙○○所為，係犯同法第二百七十六條第一
    項普通過失致人於死罪。又被告乙○○因無駕駛執照駕車，因而致人死亡，依法
    應負本件刑事責任，自應依道路交通管理處罰條例第八十六條第一項之規定，加
    重其刑。又被告甲○○於肇事後，於偵查犯罪機關尚未發覺犯罪前，即向前往現
    場處理之警員自首肇事，亦有證人即前往現場查詢車禍情況之員警謝侑勳到庭結
    證（見本院審理卷第五八頁至六十頁止）屬實，而接受裁判，應依法減輕其刑。
    爰審酌被告甲○○以駕駛小貨車運送瓦斯為維生，為從事業務之人，其注意義務
    本即較高，其過失責任較重，被告乙○○未取得小客車駕駛執照即貿然開車上路
    ，輕疏心態自屬可議，但其過失責任較輕、被告二人之過失造成被害人羅德興車
    禍身亡，對被害人家屬留下痛失親人無可彌補之傷害，惟被告等已與被害人羅德
    興家屬達成民事和解，賠償其損害（有本院和解筆錄附於本院九十三年度交附民
    字第一○八號卷可參），暨被告等犯後坦認犯行之態度等一切情狀，分別量處如
    主文所示之刑，以資懲儆。末按，被告乙○○前未曾受有期徒刑以上刑之宣告；
    被告甲○○於七十五間，曾犯有過失致死案件，經法院判處有期徒刑六月確定，
    於七十五年十二月二十八日執行完畢出獄（有被告二人之臺灣高等法院被告全國
    前案紀錄表一份在卷可憑），雖曾受有期徒刑以上刑之宣告，但執行完畢後，五
    年內未曾受有期刑以上刑之宣告，應認渠等經此次偵查審判後，當能知所警惕，
    無再犯之虞，是本院認為前開對渠等所宣告之刑，以暫不執行為適當，爰均宣告
    緩刑三年，以啟自新。
據上論斷，應依刑事訴訟法第二百七十三條之一第一項、第二百九十九條第一項前段
，道路交通管理處罰條例第八十六條第一項，刑法第二百七十六條第一項、第二百七
十六條第二項、第六十二條前段、第七十四條第一款、二款，判決如主文。
中　　　華　　　民　　　國　　九十三　　年　　 十一 　　月　　 三十 　　日
                                        臺灣屏東地方法院刑事第三庭
                                            法  官  楊萬益
右正本證明與原本無異。
如不服本判決應於收受本判決送達後十日內向本院提出上訴書狀，其未敘述上訴理由
者，並得於提起上訴後十日內向本院補提理由書狀（均須按他造當事人之人數附繕本
）「切勿逕送上級法院」
                                            書記官  呂坤宗
中　　　華　　　民　　　國　　九十三　　年　　 十一 　　月　　 三十 　　日
附錄本案論罪科刑法條全文：
刑法第二百七十六條：
因過失致人於死者，處二年以下有期徒刑、拘役或二千元以下罰金。
從事業務之人，因業務上之過失犯前項之罪者，處五年以下有期徒刑或拘役，得
併科三千元以下罰金。
刑法第二百八十四條：
因過失傷害人者，處六月以下有期徒刑、拘役或五百元以下罰金。致重傷者，處一年
以下有期徒刑、拘役或五百元以下罰金。
從事業務之人，因業務上之過失傷人害者，處一年以下有期徒刑、拘役或一千元以下
罰金。致重傷者，處三年以下有期徒刑、拘役或二千元以下罰金。
